【裁判字號】    88,易,1792
【裁判日期】    890224
【裁判案由】    傷害
【裁判全文】
臺灣臺北地方法院刑事判決                        八十八年度易字第一七九二號
    公  訴  人  臺灣臺北地方法院檢察署檢察官
    被      告  丙○○
    指定辯護人  甲○
右列被告因傷害案件，經檢察官提起公訴（臺灣臺北地方法院檢察署八十八年度偵字
第一一二三三號），及移送併案審理（臺灣板橋地方法院檢察署八十八年度偵字第一
六四一七號），甲○判決如左：
    主  文
丙○○連續傷害人之身體，累犯，處有期徒刑壹年陸月。
    事  實
一、丙○○於八十四年間，曾因連續與有配偶之人丁○○，復連續以加害生命之事恐
    嚇丁○○之夫丙○○，致生危害於安全，分別經甲○於八十四年九月十八日以八
    十四年度易字第四六０二號，及於八十五年十月十五日以八十五年度易字第四九
    七四號，各判處有期徒刑四月及三月，如易科罰金均以三百元折算一日，嗣經送
    監執行，已於八十五年十一月二十一日，及八十六年二月二十一日執行完畢，惟
    丙○○以前於八十五年二月間復曾以刀刺傷丁○○，而犯傷害案件，迄八十六年
    二月三日始經臺灣桃園地方法院判處有期刑一年二月，並於八十六年三月三十一
    日確定在案，再經送監執行，而於八十七年六月二十九日縮刑期滿執行完畢，詎
    丙○○復另起意，再分別至乙○○、丁○○夫婦住處糾纏，並基於概括犯意，自
    八十七年十二月六日起，至八十八年四月二十五日，先後數次，連續基於傷害之
    故意，分別毆打丁○○及乙○○，而有左列連續傷害犯行：
（一）八十七年十二月六日十八時許，因丙○○前往臺北縣三峽鎮○○路○段二九九
      巷二號即丁○○當時之居所騷擾，乃與丁○○發生爭執，並以手毆打丁○○，
      致丁○○受有頭部外傷、臉部多處瘀血、左右眼眶瘀血，及頸部擦傷二處各為
      二公分乘一公分等傷害；
（二）八十七年十二月十八日二十三時許，丙○○再往前開丁○○當時之居所騷擾，
      又與丁○○發生爭執，並以手毆打丁○○，致丁○○受有臉額裂傷二處各約一
      乘零點八公分、零點五公分乘零點三公分，及右胸壁挫傷等傷害；
（三）八十八年四月二十五日十八時許，在臺北縣深坑鄉雲鄉山莊一二九巷二四號前
      ，因丙○○再往乙○○、丁○○住所騷擾，乃與乙○○發生爭執，並以手毆打
      乙○○，致乙○○受有頭部挫傷、併左額痛二公分乘二公分，及左下唇裂傷一
      公分乘零點五公分乘零點五公分等傷害；
二、案經乙○○訴由臺北縣警察局新店分局報請臺灣臺北地方法院檢察署檢察官偵查
    起訴及丁○○訴請臺北縣警察局三峽分局報告臺灣板橋地方法院檢察署檢察官移
    請甲○併案審理。
    理  由
一、訊據被告丙○○矢口否認有何公訴意旨所訴或檢察官移請併案審理之傷害犯行，
    辯稱伊未毆打丁○○，亦未毆打乙○○等語，及伊遭乙○○毆打云云。經查：（
    一）右揭事實業據告訴人黃桂香、乙○○均於甲○審理中指述綦詳，有甲○訊問
    筆錄可稽；（二）經核與告訴人黃桂香於警訊中所提出之臺北市立萬芳醫院診斷
    證明書、財團法人恩主公醫院診斷證明書各一紙，及告訴人乙○○於警訊中所提
    出之臺北市立萬芳醫院診斷證明書一紙，所載受傷情形相符，有前開診斷證明書
    共三紙，均附於偵查卷宗可憑（分見臺灣板橋地方法院檢察署八十八年度偵字第
    一六四一七號偵查卷宗第八、九頁，臺灣臺北地方法院檢察署八十八年度偵字第
    一一二三三號偵查卷宗第六頁），告訴人之指訴均與事實相符，應堪採信。本件
    事證明確，被告犯行已堪認定，應予依法論科。
二、核被告所為係犯刑法第二百七十七條第一項之普通傷害罪。公訴意旨雖未載及被
    告傷害告訴人丁○○之犯行即臺灣板橋地方法院檢察署檢察官八十八年度偵字第
    一六四一七號移請甲○併予審理部分，惟被告此部分傷害犯行，與公訴意旨所訴
    被告傷害丙○○犯行，犯罪時間密接，所犯構成要件相同，顯係基於概括犯意而
    反覆為之，即有裁判上一罪關係，已為起訴效力所及，甲○自應併予審理，依刑
    法第五十六條連續犯之例，論以一罪，並加重其刑。又被告曾犯妨害家庭及恐嚇
    安全罪，經甲○於八十四年九月十八日以八十四年度易字第四六０二號，及於八
    十五年十月十五日以八十五年度易字第四九七四號，各判處有期徒刑四月及三月
    ，如易科罰金均以三百元折算一日，嗣經送監執行，已於八十五年十一月二十一
    日，及八十六年二月二十一日執行完畢，惟丙○○以前於八十五年二月間復曾以
    刀刺傷丁○○，而犯傷害案件，迄八十六年二月三日始經臺灣桃園地方法院判處
    有期刑一年二月，並於八十六年三月三十一日確定在案，再經送監執行，而於八
    十七年六月二十九日縮刑期滿執行完畢，有被告之臺灣高等法院檢察署刑案紀錄
    簡覆表一份，附於甲○刑事卷宗可佐，並經甲○調取前開執行卷宗查閱屬實，至
    今均未滿五年，即再犯最高本刑有期徒刑以上之罪，應依刑法第四十七條累犯規
    定，遞加重其刑。爰審酌被告以前曾對本件告訴人乙○○、丁○○各犯有妨害家
    庭罪及恐嚇安全罪，經執行完畢後，又以刀刺傷告訴人丁○○，再經判決確定，
    執行完畢以後，仍一再對本件告訴人加以糾纏、傷害，足認被告對其犯行，迄今
    毫無悔意，且於本件犯後，飾詞狡卸，態度非佳，及其犯罪動機、目的、手段、
    所生危害等一切情狀，量處如主文所之刑，以示懲儆。
三、告訴人丁○○補充告訴意旨另以：被告於八十八年九月七日，在臺北縣三峽鎮樂
    樂谷內一處無人居住之空屋中，以安全帽毆打告訴人丁○○，使告訴人丁○○右
    眼視力模糊，已經失明等語，惟此部分除告訴人丁○○之指訴以外，並無其他證
    據可以佐證，且甲○向國立臺灣大學醫學院附設醫院函查，業經覆稱告訴人丁○○於八十九年一月五日，在該醫院進行精密詐盲視力檢查結果，告訴人丁○○右
    眼以球鏡正一十點七五屈光度矯正，可得最佳視力零點八，有該醫院八十九年一
    月二十八日（八九）校附醫秘字第一七０三號函一份，附於甲○刑事卷宗可參，
    足認指定辯護人所稱告訴人丁○○右眼尚未達於完全毀敗等語，應堪採信，自難
    僅據告訴人丁○○此部分之指訴，即遽為對被告不利之認定，惟此部分依告訴人
    丁○○之告訴意旨，認與本件前開有罪部分係連續犯，有裁判上一罪關係，著不
    另為無罪之諭知，均此敘明。
據上論斷，應依刑事訴訟法第二百九十九條第一項前段、刑法第五十六條、第二百七
十七條第一項、第四十七條，罰金罰鍰提高標準條例第一條前段，判決如主文。
本案經檢察官姜貴昌到庭執行職務
中      華      民      國    八十九    年      二      月    二十四    日
                                      臺灣臺北地方法院刑事第六庭
                                          法  官  黃程暉
右正本證明與原本無異。
如不服本判決，應於判決送達後十日內，向甲○提出上訴狀。
                                          書記官  張華瓊
中      華      民      國    八十九    年      二      月    二十九    日
附錄本案論罪科刑法條全文
刑法第二百七十七條第一項
傷害人之身體或健康者，處三年以下有期徒刑、拘役或一千元以下罰金。


司法院資訊處製作；財團法人民間司法改革基金會備份。
